【裁判字號】    89,易,620
【裁判日期】    890531
【裁判案由】    竊盜
【裁判全文】
臺灣彰化地方法院刑事判決                          八十九年度易字第六二號
    公  訴  人  臺灣彰化地方法院檢察署檢察官
    被      告  乙○○
右列被告因竊盜案件，經檢察官提起公訴（八十九年度偵字第一０二一號），本院判
決如左：
    主  文
乙○○竊盜，處罰金貳仟元，如易服勞役，以佰元折算壹日。
    事  實
乙○○於民國八十八年十月上旬，在彰化縣員林鎮○○里○○路莒光大魚池前，見不
詳之人所竊取（於同年十月間，在彰化縣員林鎮○○里○○路二七九號旁竊取）而置
放該處之甲○○所有車牌號碼000－0000號機車，竟意圖為自己不法之所有，
利用該機車上所遺留之鑰匙，啟動引擎竊取供己使用。迄八十九年一月二十二日十六
時許，其騎乘該機車途經彰化縣員林鎮○○里○○路與萬年路口時，當場為警查獲。
案經彰化縣警察局員林分局報請臺灣彰化地方法院檢察署檢察官偵查起訴。
    理  由
一、訊據被告乙○○固坦承於右揭時地持有前開機車等情不諱，然矢口否認有何竊盜
    犯行，辯稱：該機車係某不詳之朋友騎到莒光大魚池前放置未騎走，其因擔任該
    魚池之管理員，且暫居住該魚池旁之房舍，為保管該機車待友人前來領取，而移
    置其暫居之房舍，並積極詢問相識之友人有無遺忘該機車者，迨至同年十一月間
    ，其因搬遷至彰化縣社頭鄉清水岩附近居住，始又將該機車移往居住處放置，本
    件被查獲當日清晨，其因急於外出又無公共汽車可搭乘，始騎乘該機車外出，其
    確無竊盜犯行云云。惟查前開機車確係被害人甲○○所失竊之事實，業據被害人
    於警訊中證述屬實，並有車籍資料作業詳細畫面、贓物認領保管單各一紙在卷可
    稽。而質之被告並不確知究為何人騎乘放置於前開魚池，衡情其並無任何保管之
    義務，且依被告之智識程度，當知該懸有車牌號碼之機車，可輕易經報警查核而
    尋得原所有人；乃其竟不此之圖，反而將機車移置於一般人無法進入及發現之屋
    內月餘，又於遷移居所時，同時將該機車搬離。足證其確有為自己不法所有之意
    圖，而乘人不知將該機車移置於自己實力支配中，其事後辯稱無竊盜犯行，無非
    卸責之詞，不足採信。本件事證明確，被告犯行堪以認定。
二、核被告所為，係犯刑法第三百二十條第一項之竊盜罪。爰審酌被告犯罪之動機、
    目的、手段、所生之危害及犯罪後之態度等一切情狀，量處如主文所示之刑，並
    諭知易服勞役之折算標準。
據上論斷，應依刑事訴訟法第二百九十九條第一項前段，刑法第三百二十條第一項、
第四十二條第二項，罰金罰鍰提高標準條例第一條前段，判決如主文。
中    華    民    國    八十九    年      五      月      三十一        日
                                    法      官  邱  顯  祥
右正本證明與原本無異。
如不服本判決，應於送達後十日內向本院提出上訴狀(須附繕本)。
告訴人或被害人對於判決如有不服具備理由請求檢察官上訴者，其上訴期間之計算係
以檢察官收受判決正本之日期為準。
                                    法院書記官  簡  茂  村
中    華    民    國    八十九    年      六      月        五          日
刑法第三百二十條
意圖為自己或第三人不法之所有，而竊取他人之動產者，為竊盜罪，處五年以下有期
徒刑、拘役或五百元以下罰金。
意圖為自己或第三人不法利益，而竊佔他人之不動產者，依前項之規定處斷。
前二項之未遂犯罰之。


司法院資訊處製作；財團法人民間司法改革基金會備份。
